臺灣士林地方法院小額民事判決
111年度士簡字第347號
原      告  明台產物保險股份有限公司

法定代理人  長瀬耕一
訴訟代理人  陳振盛  
            莊友仁  
被      告  耿桂芬  


上列當事人間侵權行為損害賠償(交通)事件，於中華民國111年4
月12日言詞辯論終結，本院判決如下：
　  主  文
原告之訴駁回。
訴訟費用新臺幣壹仟肆佰肆拾元由原告負擔。
    事實及理由要領
一、原告起訴主張：被告於民國109 年5 月8日9時19分許，駕駛車牌號碼：000-0000號自用小客車（下稱B 車），於行經臺北市士林區至善路2段與故宮路交岔口處時，因涉有右轉彎時未保持行車安全間隔之過失，致碰撞原告所承保由訴外人胡君文駕駛之車牌號碼：000-0000號自用小客車（下稱A 車），A 車因而受有損害。經送廠維修後，計支出修復費用共新臺幣（下同）133,997 元（含工資費用：26,502元、烤漆費用：60,669元及零件費用：46,826元），原告已全部依保險契約賠付予胡君文，依保險法第53條規定，原告自得代位求償。為此，爰依保險法第53條、民法第184 條第1項前段、第191條之2 之規定，聲明請求被告應給付133,997元，及自起訴狀繕本送達翌日起至清償日止，按年息5 ％計算之利息等語。
二、被告則以：本件交通事故發生當時，伊是駕駛B車直行在至
    善路2段最外側車道(第五車道)，行駛至快到與故宮路交岔
    口處欲右轉彎時，胡君文就駕駛A車侵入伊車道，離伊所駕
    駛之B車很近，伊有先按喇叭再踩煞車，但A車還是右轉時撞
    到B車左前車頭。本件車禍係因A車駕駛沒有保持安全距離，
    伊有按喇叭踩煞車，結果A車還是還是來撞伊，伊本來就開
    的很慢，A車不應侵入伊的車道右轉等語，資為抗辯；並聲
    明：請求駁回原告之訴。
三、得心證之理由：
（一）按因故意或過失，不法侵害他人之權利者，負損害賠償責
      任民法第184 條第1 項前段定有明文；次按當事人主張有
      利於己之事實者，就其事實有舉證之責任，民事訴訟法第
      27 7條前段亦有明定；民事訴訟如係由原告主張權利者，
      應先由原告負舉證之責，若原告先不能舉證，以證實自己
      主張之事實為真實，則被告就其抗辯事實即令不能舉證，
      或其所舉證據尚有疵累，亦應駁回原告之請求（最高法院
      17年上字第917 號判例意旨參照），申言之，侵權行為所
      發生之損害賠償請求權，應具備加害行為、侵害權利、行
      為不法、致生損害、相當因果關係、行為人具責任能力及
      行為人有故意或過失等成立要件，若任一要件有所欠缺，
      即無侵權行為責任之可言，且原告應就上開要件負舉證責
      任。
（二）原告主張被告於上開時地駕駛B 車，與原告承保之A 車發
      生碰撞，B 車有受損等情，業據提出汽車保險單、行車執
      照、駕駛執照、道路交通事故當事人登記聯單、道路交通
      事故資料申請書、保險估價單、結帳單、零件認購單、電
      子統一發票證明聯、統一發票、汽車賠款同意書及保險員
      道路交通事故資料查詢等件，被告對發生此交通事故不爭
      執，故堪認定為真實。至原告主張本件交通事故係因被告
      駕駛B 車於右轉彎時未保持行車安全間隔所致，被告應負
      損害賠償責任云云，為被告所否認，揆之上揭說明，自應
      由原告就被告有過失乙節負舉證責任。
（三）經查，本院當庭勘驗原告保車即A車之行車紀錄器光碟，
      勘驗結果略以：A車原行駛在被告所駕B車左後方之第四車
      道，B車行駛在第五車道（最外側車道），A車在B車左後
      方距離B車有超過4個車身以上，A車在第四車道加速往前
      超越B車至肇事道路口時，B車前方(第五車道）有幾台機
      車，機車前方還有一台汽車，B車速度緩慢，A車在路口右
      轉時右側車身碰撞到被告左前車頭保險桿（見本院卷第60
      -61頁）；另本院當庭勘驗肇事路口監視器錄影畫面，勘
      驗結果略以：A車在肇事路口右轉時因擦撞停下之地點是
      在第五車道右轉之車道上。（見本院卷第61頁），有勘驗
      筆錄在卷可按。由上開勘驗結果可知，A車於肇事前原行
      駛在第四車道，在第五車道之B車左後方距離B車有逾4個
      車身距離，A車加速往前在第四車道超越B車右轉時，侵入
      B車行駛之第五車道，A車右側車身與B車左前保險桿碰撞
      。又觀諸卷附兩車受損照片（本院卷第40頁至第42頁）兩
      車碰撞之確切位置係A車右前車門後方至右後車門及右後
      輪葉子板前方與B車左前保險桿可知，A車侵入第五車道右
      轉時與原行駛第五車道正欲右轉之B車發生碰撞。
（四）次按汽車行駛時，駕駛人應注意車前狀況及兩車併行之間
      隔，並隨時採取必要之安全措施，道路交通安全規則第94
      條第3 項定有明文。又行經交岔路口不得超車，道路交通
      安全規則第101 條第1 項第1 款亦有規定。本件被告駕駛
      B車行駛於第五車道（最外側車道）直至肇事時均一直保
      持行駛在第五車道，無變換車道，且車速緩慢，而A車於
      右轉時侵入第五車道至明。被告駕駛B車既遵行於原車道
      正常行駛，則其忽遇訴外人胡君文駕駛A車違反上開道路
      交通安全規則，貿然自左前方侵入第五車道右轉，被告猝
      及不防，其B車左前保險桿與A車右前車門後方至右後車門
      及右後輪葉子板前方發生碰撞，實難期被告有預見及迴避
      之可能性，自難認被告有何過失，本件交通事故之過失責
      任應為原告保戶即A車駕駛胡君文違反上開道路交通安全
      規則，交岔路口超車侵入被告之車道，且未保持行車安全
      間隔所致。臺北市政府警察局交通警察大隊道路交通事故
      初步分析研判表認：被告駕駛B 車與訴外人胡君文駕駛A
      車同有右轉彎時未保持行車安全間隔之過失云云，並不可
      採，本院認本件交通事故應僅有訴外人胡君文之過失。綜
      上，原告主張被告就本件車禍有過失且應負A 車損害賠償
      責任云云，洵屬無據，礙難憑採。
五、綜上，本件原告依侵權行為及保險代位法律關係，請求被告
    給付133,997元，及自起訴狀繕本送達翌日起至清償日止，
    按年息5 ％計算之利息，為無理由，應予駁回。
六、本件事證已臻明確，兩造其餘攻擊防禦方法及未經本院援用
    之證據，核與判決之結果不生影響，爰不一一論駁，併此敘
    明。
七、本件係就民事訴訟法第427 條第2 項適用簡易程序所為原告
    敗訴之判決，並依職權確定訴訟費用額為1,440 元（第一審
    裁判費），應由原告負擔。 
中    華    民    國   111    年     4     月   22    日
                  士林簡易庭法  官  張明儀
以上正本係照原本作成。
如不服本判決，應於送達後20日內，向本院提出上訴狀並表明上
訴理由，如於本判決宣示後送達前提起上訴者，應於判決送達後
20日內補提上訴理由書（須附繕本）。
中    華    民    國   111    年     4     月   22    日
                            書記官  劉彥婷